臺灣臺北地方法院刑事判決　　　　　　100 年度易字第2863號
公　訴　人　臺灣臺北地方法院檢察署檢察官
被　　　告　史天祥
上列被告因竊盜案件，經檢察官提起公訴（100年度偵字第23225
號），本院判決如下：
    主      文
史天祥竊盜，累犯，處拘役伍拾玖日，如易科罰金，以新臺幣壹
仟元折算壹日。
    事      實
一、史天祥前曾於民國100 年間，因竊盜案件，經本院先後判決
    處有期徒刑五月、二月確定，經合併執行，於100 年7 月2
    日縮刑期滿執行完畢。詎仍不知警惕，於100 年11月4 日下
    午3 時許，在臺北市大安區○○○路237 號地下一樓全聯福
    利中心店內，見該店店員未及注意，認有機可乘，竟意圖為
    自己不法之所有，基於竊盜之犯意，徒手竊取該店內架上之
    牙膏1 條、瓦斯罐1 組（3 罐）、及精選綠豆1 包等物（價
    值合計新臺幣二百九十六元），得手後旋即離去。嗣為其他
    客人發覺，告知該店副組長賴昺原報警處理，循線查獲。
二、案經臺北市政府警察局大安分局移送臺灣臺北地方法院檢察
    署檢察官偵查起訴。
    理      由
一、本案認定犯罪事實所用之證據，除被告史天祥於本院審理時
    之供述，依法具有證據能力外，其餘證據經檢察官、被告於
    本院審理時同意將該等證據資料列為證據調查，本院審酌上
    開證據資料作成時之情況，並無不適當之情形，且證明力並
    未明顯偏低，依刑事訴訟法第159 條之5 第1 項規定，均應
    具有證據能力。
二、訊據被告固坦承有前往該店內之事實，其餘均主張保持緘默
    。惟上揭事實，業據證人賴昺原於警詢及偵查時證述明確，
    復有監視錄影翻拍照片、查獲照片、贓物認領保管單等件在
    卷可稽，足證被告確有前開竊盜犯行。本案事證明確，被告
    犯行，洵堪認定。
三、核被告所為，係犯刑法第320 條第1 項之竊盜罪。查被告有
    如前所述之前案紀錄，於100 年7 月2 日縮刑期滿執行完畢
    ，有臺灣高等法院被告前案紀錄表在卷可稽，其於受徒刑之
    執行完畢後，五年以內故意再犯本案有期徒刑以上之罪，為
    累犯，應依刑法第47條第1 項規定加重其刑。
四、爰審酌被告之素行不佳、犯罪之動機、目的均僅為一己之私
    利、犯罪之手段、竊取財物之價值，及犯罪後之態度等一切
    情狀，量處如主文所示之刑，並諭知如易科罰金之折算標準
    ，以示懲儆。
據上論斷，應依刑事訴訟法第299 條第1 項前段，刑法第320 條
第1 項、第47條第1 項、第41條第1 項前段，刑法施行法第1 條
之1 ，判決如主文。
本案經檢察官盧慧珊到庭執行職務。
中    華    民    國    100   年    12    月    15    日
                          刑事第十庭  法  官  林 鈺 琅
以上正本證明與原本無異。
如不服本判決，應於收受送達後10日內，向本院提出上訴狀，並
應敘述具體理由；其未敘述上訴理由者，應於上訴期間屆滿後20
日內，向本院補提理由書（均須按他造當事人之人數附繕本），
「切勿逕送上級法院」。
                                      書記官  黃 慧 怡
中    華    民    國    100   年    12    月    15    日
附錄本案論罪科刑法條全文：
刑法第320 條（普通竊盜罪、竊佔罪）
  意圖為自己或第三人不法之所有，而竊取他人之動產者，為竊
  盜罪，處五年以下有期徒刑、拘役或五百元以下罰金。
  意圖為自己或第三人不法之利益，而竊佔他人之不動產者，依
  前項之規定處斷。
  前二項之未遂犯罰之。